臺灣基隆地方法院刑事判決　　　　　　　 93年度訴字第902號
公　訴　人　臺灣基隆地方法院檢察署檢察官
被　　　告　甲○○　男　32歲.
上列被告因違反毒品危害防制條例案件，經檢察官提起公訴（93
年度毒偵字第2445號）及移送併辦（94年度毒偵字第83號），本
院合議庭裁定由受命法官獨任進行審判，經改依簡式審判程序審
理後判決如下︰
    主      文
甲○○連續施用第一級毒品，累犯，處有期徒刑捌月，扣案之注
射針筒支均沒收之；又連續施用第二級毒品，累犯，處有期徒
刑陸月。應執行有期徒刑壹年，扣案之注射針筒支均沒收之。
    事實及理由
一、犯罪事實：
  (一)甲○○前因施用毒品案件，先後2 次經裁定送觀察勒戒後，
    均認無繼續施用毒品之傾向，由臺灣基隆地方法院檢察署檢
    察官於民國88年6 月21日、88年8 月3 日，分別以88年度偵
    字第3636號、88年度偵字第4724號為不起訴處分確定；再因
    施用毒品案件，經本院裁定送強制戒治，並判處有期徒刑6
    月，如易科罰金以300 元折算1 日確定；又因施用毒品案件
    ，經本院判處有期徒刑4 月，如易科罰金以300 元折算1 日
    確定，強制戒治於90年11月27日期滿，上開有期徒刑則均於
    90年11月29日易科罰金執行完畢。
  (二)詎其仍不知悔改，於強制戒治執行完畢後5 年內，又基於施
    用第1 級毒品海洛因之概括犯意，自93年11月中旬某日起至
    94年3 月10日止，在基隆市○○區○○街303 巷19弄18號1
    樓住處，以將第1 級毒品海洛因摻水注入注射針筒，施打手
    臂肌肉之方式，平均2 天施用1 次，而連續施用第1 級毒品
    海洛因多次；另基於施用第2 級毒品安非他命之概括犯意，
    自93年11月中旬某日起至94年3 月9 日止，在基隆市○○路
    友人住處，以將第2 級毒品安非他命置於玻璃球內加熱，產
    生煙霧而吸食之方式，連續施用第2 級毒品安非他命4 至5
    次。
  (三)嗣甲○○為警先後於93年12月2 日下午5 時許、同年月6 日
    晚上7 時40分許，在其上址住處前查獲，並分別扣得其所有
    供施用第1 級毒品海洛因用之注射針筒1 支、2 支。
二、上開事實有下列證據足以證明：
  (一)被告於檢察官偵查中、本院準備程序及審理中之自白。
    被告自白施用第1 級毒品海洛因及第2 級毒品安非他命之犯
    行，核與下列證據相符，堪予採信。
  (二)基隆市衛生局基衛檢壹字第0930018388號及第0000000000號
    檢驗成績書、法務部調查局94年1 月31日調科壹字第094621
    00 860號檢驗通知書各1 份：
    被告為警查獲後所採集之尿液，經送驗結果，呈嗎啡之陽性
    反應。
  (三)注射針筒3支。
    被告供承扣案之注射針筒3 支為其所有，供施用第1 級毒品
    海洛因之用。
  (四)臺灣基隆地方法院檢察署檢察官88年度偵字第3636號、88年
    度偵字第4724號不起訴處分書各1 份。
  (五)臺灣高等法院被告全國前案紀錄表1 份。
三、論罪科刑之理由：
  (一)按海洛因、安非他命分係毒品危害防制條例第2 條第2 項第
    1 款、第2 款所定之第1 級毒品、第2 級毒品，被告予以施
    用，核其所為，係犯毒品危害防制條例第10條第1 項、第2
    項之施用第1 級、第2 級毒品罪。又被告因施用而持有第1
    級毒品海洛因、第2 級毒品安非他命，其持有第1 級毒品與
    第2 級毒品之低度行為應為施用第1 級毒品與第2 級毒品之
    高度行為所吸收，不另論罪。
  (二)被告先後多次施用第1 級毒品海洛因及第2 級毒品安非他命
    ，均時間緊接，且各觸犯構成要件相同之罪名，顯均係基於
    概括犯意為之，均為連續犯，應各論以1 罪，並均依法加重
    其刑。
  (三)檢察官雖僅就被告於93年7 月28日出監後至同年12月6 日採
    尿前之1 日內某時止，連續施用第1 級毒品海洛因之犯行，
    及93年12月6 日採尿前之4 日內某時，施用第2 級毒品安非
    他命之犯行提起公訴，然未起訴部分與起訴部分有如前述連
    續犯之裁判上1 罪關係，本院依法自得併予審理。
  (四)被告所犯上開2 罪，犯意各別，行為不同，應予分論併罰。
  (五)被告前曾受如犯罪事實欄所載有期徒刑之執行完畢，5 年以
    內再犯本件有期徒刑以上之罪，為累犯，其所犯上開2 罪，
    均應依法遞加重其刑。
  (六)爰審酌被告犯罪之動機、曾有施用毒品前科仍不思悔改，一
    再施用毒品，惟犯罪後坦承犯行、態度良好，且所犯施用毒
    品行為係戕害自己身心健康，尚未危及他人等一切情狀，分
    別量處如主文所示之刑，並定其應執行刑。
四、扣案之注射針筒3 支，係被告所有供施用第1 級毒品海洛因
    之用，業如前認定，爰依法宣告沒收之。
五、應適用之法律：
　　刑事訴訟法第273 條之1 第1 項、第310 條之2 、第454 條
    第1 項、第299 條第1 項前段，毒品危害防制條例第10條第
    1 項、第2 項，刑法第11條前段、第56條、第47條、第51條
    第5 款、第38條第1 項第2 款。
六、對於本件判決如有不服，得自收受送達後10日內，向本院提
    出上訴書狀，上訴於臺灣高等法院。
本案經檢察官樊家妍到庭執行職務。
中　　華　　民　　國　　94　　年　　3 　　月　　30　　日
                  刑事第一庭法  官  劉桂金
以上正本證明與原本無異。
對於本件判決如有不服，應於收受送達後10日內，向本院提出上
訴書狀，上訴於臺灣高等法院，並按他造當事人之人數附具繕本
。
中　　華　　民　　國　　94　　年　　3 　　月　　30　　日
                            書記官  黃士元
附錄論罪科刑法條：
毒品危害防制條例第10條：
施用第 1 級毒品者，處六月以上五年以下有期徒刑。
施用第2 級毒品者，處三年以下有期徒刑。
